【裁判字號】    92,上易,1170
【裁判日期】    920530
【裁判案由】    傷害等
【裁判全文】
臺灣高等法院刑事判決                          九十二年度上易字第一一七０號
    上  訴  人  臺灣新竹地方法院檢察署檢察官
    被      告  乙○○
右上訴人因被告傷害等案件，不服臺灣新竹地方法院九十二年度易字第一一０號，中
華民國九十二年三月三十一日第一審判決（起訴案號：臺灣新竹地方法院檢察署九十
一年度偵字第六二四三、六八七五號）提起上訴，本院判決如左：
    主  文
上訴駁回。
    事  實
一、乙○○與告訴人甲○○係兄妹關係，乙○○於民國（下同）九十一年十月七日上
    午十時許，在兩人父母位於新竹縣竹北市○○路一二一號住處客廳，因不滿甲○
    ○請娘家使用僱用之外籍勞工做事，而與甲○○發生爭執，竟萌生傷害之犯意，
    徒手並持銅器一個毆打及砸向甲○○，致甲○○受有頭部損傷腦震盪、多處挫傷
    、面部瘀擦傷二乘以一公分、前胸部挫瘀傷二乘以二公分、右膝部挫擦傷出血二
    乘以二公分、左腿部挫瘀傷四乘以二公分、後枕部挫傷腫脹二乘以一公分等傷害
    ，幸經其他在場之兄弟姊妹戴李次妹、李祥榮及李祥星等人阻止，始未受更大傷
    害。乙○○於同日上午十時三十分許，欲離開其父母上述住處時，竟又另行基於
    恐嚇之犯意，以客家語對尚坐在客廳中之甲○○恫稱「你出去給我心小一點，我
    在外面牛頭馬面很多，你怎麼死的都不知道」等語，致甲○○心生畏懼，足生危
    害於安全。
二、案經被害人甲○○告訴及新竹縣警察局移送臺灣新竹地方法院檢察署偵查起訴。
    理  由
一、訊據被告乙○○於於右揭時地掌摑告訴人甲○○之事實固坦承不諱，惟矢口否認
    有恐嚇告訴人之情事，辯稱：伊並無出言恐嚇告訴人，係因告訴人要開棋社涉及
    賭博，伊反對而有該事云云。惟查：
  (一)被告右揭傷害告訴人之事實，業據告訴人指述明確，並經證人即被告之姊戴李次
    妹於警訊、偵訊中及證人即被告之弟李祥榮於警訊中、原審法院調查時證述在卷
    ，互核情節大致相符，而告訴人於九十一年十月七日至新仁醫院就診，經診斷受
    有頭部損傷腦震盪、多處挫傷、面部瘀擦傷二乘以一公分、前胸部挫瘀傷二乘以
    二公分、右膝部挫擦傷出血二乘以二公分、左腿部挫瘀傷四乘以二公分、後枕部
    挫傷腫脹二乘以一公分之事實，亦有新仁醫院出具之診斷證明書、驗傷診斷書附
    卷足參，此外，並有銅器照片一幀在卷可按。被告雖辯稱伊係用手打，是告訴人
    至新仁醫院就診時，曾在路上跌倒云云，惟證人即陪同告訴人就診之林見志於原
    審法院訊問時結證稱，當天就診途中並未發生車禍，告訴人亦未跌倒受傷等語，
    且經原審法院函詢新仁醫院，新仁醫院函覆稱告訴人於九十一年十月七日上午十
    二時四十分急診就醫，主訴被人以雕像重擊，頭暈噁心胸痛，而予以住院觀察頭
    部及胸部外傷病情，此有新仁醫院九十二年三月十三日新仁醫字第九二０００二
    六號函文附卷可稽。再者，證人李祥榮於原審法院證稱告訴人在家中就說頭暈暈
    的等語，參以病患就診時考量自身健康安全，實無必要將致傷之原因隱瞞醫師，
    而延誤病情，因此應堪認定告訴人所受前揭傷害係遭被告毆打所造成，告訴人雖
    以天雨路滑騎機車不小心摔傷，以致滑倒頭部受傷為由，向南山人壽保險股份有
    限公司申請理賠，有保險金申請書在卷可佐，惟因涉及告訴人是否得以請領保險
    給付，告訴人自有可能於申請保險給付時為與事實相左之陳述，應以其向醫師陳
    述之致傷原因較為可採，是以，被告此部分辯詞不足採信。
  (二)關於被告如何於右揭時、地恐嚇告訴人之事實，業經告訴人指述綦詳，核與證人
    即被告之兄長李祥星於偵訊中證述情節相符，且證人李祥星與告訴人及被告同為
    手足，實無誣陷被告之必要，其證言應堪採信，是被告空言否認犯罪，實不足採
    。
  綜上所述，本件事證明確，被告乙○○所辯，應為事後卸責之詞，不足採信，其犯
  行洵堪認定，應依法論科。
二、核被告乙○○所為，係犯刑法第二百七十七條第一項之傷害罪及同法第三百零五
    條之恐嚇危害安全罪。又被告所犯上開二罪間，犯意各別、行為互異，應分論併
    罰。原審法院認被告罪證明確，適用刑法第二百七十七條第一項、第三百零五條
    、第五十一條第六款、第四十一條第一項，罰金罰鍰提高標準條例第一條前段、
    第二條之規定，並審酌被告與告訴人為兄妹關係，僅因細故即生爭執，導致告訴
    人受傷，並出言恐嚇告訴人，及告訴人所受傷勢，被告犯罪之手段，既被告犯罪
    後僅坦承部分犯行等一切情狀，就傷害人之身體部分，量處拘役四十日，如易科
    罰金，以三百元（銀元）折算一日；就以加害生命之事恐嚇他人致生危害於安全
    部分，量處拘役二十日，如易科罰金，以三百元（銀元）折算一日，並定其應執
    行拘役五十日，如易科罰金，以三百元（銀元）折算一日。認事用法，核無不合
    ，量刑亦屬適當。檢察官上訴意旨猶執前詞，指摘原判決量刑過輕，為無理由，
    應予駁回。
據上論斷，應依刑事訴訟法第三百六十八條，判決如主文。
本案經檢察官鄭龍照到庭執行職務。
中      華      民      國    九十二    年      五      月     三十     日
                              臺灣高等法院刑事第十五庭
                                  審判長法  官  房  阿  生
                                        法  官  蔡  光  治
                                        法  官  雷  元  結
右正本證明與原本無異。
不得上訴。
                                        書記官  黃  德  煌
中      華      民      國    九十二    年      六      月      三      日
附錄：本判決論罪科刑法條全文
中華民國刑法第二百七十七條
傷害人之身體或健康者，處三年以下有期徒刑、拘役或一千元以下罰金。
犯前項之罪因而致人於死者，處無期徒刑或七年以上有期徒刑；致重傷者，處三年以
上十年以下有期徒刑。
中華民國刑法第三百零五條
以加害生命、身體、自由、名譽、財產之事，恐嚇他人致生危害於安全者，處二年以
下有期徒刑、拘役或三百元以下罰金。


司法院資訊處製作；財團法人民間司法改革基金會備份。
